臺灣高等法院刑事判決　　　　　　　　 96年度上易字第922號
上　訴　人　戊○○
即　被　告
　　　　　　　　　　（另案在臺灣臺北監獄執行）
上列上訴人因竊盜案件，不服臺灣士林地方法院95年度易字第
944號，中華民國96年2月1日第一審判決（起訴案號：臺灣士林
地方法院檢察署95年度偵字第2052號），提起上訴，本院判決如
下：
    主  文
原判決撤銷。
戊○○連續攜帶凶器、毀壞安全設備、於夜間侵入住宅竊盜，累
犯，處有期徒刑壹年貳月。
螺絲起子及鉗子各乙支沒收。
    事  實
一、戊○○於民國（下同）九十三年間因施用毒品案件，經臺灣
    士林地方法院判處有期徒刑七月確定，於九十四年十月二十
    二日縮短刑期執行完畢。詎其仍不知悔改，復基於意圖為自
    己不法所有之概括犯意，自九十四年十一月上旬某日起至九
    十五年一月十六日止，攜帶其所有客觀上具有危險性足供兇
    器使用之螺絲起子及鉗子各乙支，連續至台北縣汐止市○○
    路五二三號等地，以使用螺絲起子、鉗子打破窗戶進入之方
    式，竊取甲○○等人之財物，其詳細之行竊之時間、地點、
    被害人、竊得之物品、行竊之方法，均如附表所示。得手後
    將竊得之部分金飾變賣與不知情之永軒珠寶金飾銀樓（設台
    北縣汐止市○○○路一九三號）負責人陳建文，或藏放於臺
    北縣汐止市○○街五九五號二樓居處。嗣戊○○因另經通緝
    ，為警於九十五年一月十八日晚間七時許，在臺北縣汐止市
    ○○街四二一號二樓網路高手網咖內緝獲，戊○○於上開犯
    罪未經發覺前，向警員鄭正坤自首上開竊盜犯行，交出其攜
    帶之贓物鑽戒一枚、手錶一支，並帶同警員至臺北縣汐止市
    ○○街五九五號二樓起出其餘竊得之手機、紀念幣、手鍊、
    鑽戒等物，並到案接受裁判。
二、案經台北縣政府警察局汐止分局報請台灣士林地方法院檢察
    署檢察官偵查起訴。
    理  由
一、本案原審係適用簡式程序審判，依刑事訴訟法第二百七十三
    條之二規定，其證據調查，不受同法第一百五十九條第一項
    、第一百六十一條之二、第一百六十一條之三、第一百六十
    三條之一、及第一百六十四條至第一百七十條規定之限制，
    合先敘明。
二、前揭事實，業據被告於警詢、偵查、原審及本院審理時自白
    不諱，核與被害人甲○○、丙○○、乙○○、丁○○於警詢
    中指述之失竊情節相符，並有贓物認領保管單兩紙及現場查
    證照片可稽。被告兩度變賣竊得之金飾部分，復經證人陳建
    文於警詢中陳述明確，並有金飾買入登記簿影本二紙足憑。
    綜上所述，本案事證明確，被告之犯行應堪認定。
三、核被告所為，其每次竊盜犯行所犯之罪名均如附表所示。
    其先後四次竊盜犯行，時間緊接，手段相同，又均係觸犯基
    本犯罪構成要件相同之罪名，顯係基於概括犯意反覆實施，
    應依修正前刑法連續犯之規定，依情節較重之附表編號三之
    犯行論以一罪，並加重其刑。被告於九十三年間因施用毒品
    案件，經臺灣士林地方法院判處有期徒刑七月確定，於九十
    四年十月二十二日縮短刑期執行完畢，有本院被告前案紀錄
    表可徵，其於五年內再故意犯本件有期徒刑以上之罪，應依
    累犯規定遞加重其刑。被告於另案通緝中遭警員緝獲，並於
    本件竊盜犯罪未被發現前，即主動向警方供出本案竊盜犯行
    ，並主動交出竊得之贓物等情，業據證人即臺北縣政府警察
    局汐止分局社后派出所員警鄭正坤於原審證述屬實，嗣並到
    案接受裁判，合於自首要件，應依修正前刑法第六十二條前
    段規定，減輕其刑。
四、
  (一)被告行為後，刑法於九十四年二月二日修正公布，於九十五
    年七月一日施行。修正後之刑法已刪除連續犯之規定，此刪
    除雖非犯罪構成要件之變更，但顯已影響行為人刑罰之法律
    效果，自屬法律有變更，依新法第二條第一項規定，比較新
    、舊法結果，仍應適用較有利於被告之行為時法律即舊法論
    以連續犯（最高法院九十五年第八次刑事庭會議決議參照）
    。
  (二)被告行為後，刑法第六十二條關於自首之規定，由「對於未
    發覺之罪自首而受裁判者，減輕其刑。但有特別規定者，依
    其規定。」，修正為「對於未發覺之罪自首而受裁判者，得
    減輕其刑。但有特別規定者，依其規定。」，相比較之下，
    以修正前之規定有利於被告，應適用修正前刑法第六十二條
    規定減輕其刑。
  (三)被告於五年以內再故意犯本件有期徒刑以上之罪，不論依修
    正前之刑法第四十七條，或修正後之刑法第四十七條第一項
    之規定，均構成累犯，對被告而言並無有利或不利之情形，
    自不生新舊法比較之問題。惟經上開綜合比較結果，仍應依
    修正前之刑法第四十七條論以累犯。
五、原判決對被告予以論科，固非無見。然查：(1)原判決既對被
    告以連續犯刑法第三百二十一條第一項第一、二、三款之罪
    名論科，然而關於適用之法律部分僅記載刑法第三百二十一
    條第一項，漏未記載第一、二、三款，自有未合。(2)被告於
    九十三年間係因毒品危害防制條例案件經原審法院判處有期
    徒刑七月確定，原判決誤為經判處有期徒刑十月確定（見原
    判決事實及理由欄一之(一)），雖與被告係累犯之結論不生影
    響，然仍有瑕疵。被告提起上訴，指摘原判決量刑過重，雖
    無理由，然原判決既有可議，自屬無法維持，應由本院將原
    判決撤銷，另為適法之諭知。爰審酌被告有多次竊盜及毒品
    前科，素行不良，且於前所犯竊盜罪經判決確定尚未執行之
    際，又再犯本案之竊盜案件，惡性非輕，惟尚能主動供出犯
    行，已知錯誤，及其生活狀況、智識程度、犯罪之動機、竊
    盜所得、犯後態度尚稱良好等一切情狀，量處如主文第二項
    所示之刑，以示儆懲。被告用以行竊之螺絲起子及鉗子各乙
    支，為被告所有，且供本件犯罪之用，業據被告供承在卷，
    雖未扣案，然無證據證明已滅失，仍依法宣告沒收。
據上論結，應依刑事訴訟法第三百六十九條第一項前段、第三百
六十四條、第二百九十九條第一項前段、刑法第二條第一項、第
三百二十一條第一項第一、二、三款、第三十八條第一項第二款
、修正前刑法第五十六條、第四十七條、第六十二條前段，判決
如主文。
本案經檢察官邱美育到庭執行職務。
中　　華　　民　　國　　96　　年　　6 　　月　　12　　日
　　　　　　　　　刑事第十九庭  審判長法　官　尤豐彥
　　　　　　　　　　　　　　　　　　  法　官  魏新國
　　　　　　　　　　　　　　　　　　  法　官  宋　祺
以上正本證明與原本無異。
不得上訴。
                                      書記官　王韻雅
中　　華　　民　　國　　96　　年　　6 　　月　　12　　日
附錄：本案論罪科刑法條全文
中華民國刑法第321條
犯竊盜罪而有左列情形之一者，處 6 月以上、 5 年以下有期徒
刑：
一  於夜間侵入住宅或有人居住之建築物、船艦或隱匿其內而犯
    之者。
二  毀越門扇、牆垣或其他安全設備而犯之者。
三  攜帶兇器而犯之者。
四  結夥三人以上而犯之者。
五  乘火災、水災或其他災害之際而犯之者。
六  在車站或埠頭而犯之者。
前項之未遂犯罰之。
附表:
┌──┬────┬────┬───┬────┬─────────┬────┐
│編號│犯罪時間│犯罪地點│被害人│被竊物品│行竊方法          │所犯法條│
├──┼────┼────┼───┼────┼─────────┼────┤
│ 1  │94年11月│台北縣汐│甲○○│現金200 │使用螺絲起子破及鉗│第321 條│
│    │上旬某日│止市康寧│      │、300 元│子壞修理廠後門鋁窗│第1 項第│
│    │約凌晨1 │街523號 │      │、香煙、│進入行竊          │2 款、第│
│    │、2時許 │(和志汽 │      │糖果、餅│                  │3款     │
│    │        │車修理場│      │乾      │                  │        │
│    │        │)       │      │        │                  │        │
│    │        │        │      │        │                  │        │
├──┼────┼────┼───┼────┼─────────┼────┤
│ 2  │94年12月│台北縣汐│丙○○│鑽石項鍊│利用後方山坡並使用│第321 條│
│    │23日下午│止市伯爵│      │1條、金 │螺絲子及鉗子破壞3 │第1 項第│
│    │4時許 ( │街2巷1號│      │戒子2個 │樓鋁窗及鉗子潛入屋│2款、第3│
│    │起訴書誤│3樓   │      │、現金  │內行竊            │款      │
│    │為晚間11│        │      │600元   │                  │        │
│    │時許)   │        │      │        │                  │        │
│    │        │        │      │        │                  │        │
├──┼────┼────┼───┼────┼─────────┼────┤
│ 3  │95年1月 │台北縣汐│乙○○│G-PLUS牌│從後方防火巷進入使│第321 條│
│    │2日凌晨 │止市明峰│      │ES型手機│用螺絲起子破及鉗子│第1項第1│
│    │某時    │街2巷3號│      │1支、   │破壞鋁窗侵入行竊  │款、第2 │
│    │        │1樓     │      │G-PLUS牌│                  │款、第3 │
│    │        │        │      │未上市樣│                  │款      │
│    │        │        │      │品手機1 │                  │        │
│    │        │        │      │支 (以上│                  │        │
│    │        │        │      │均已起獲│                  │        │
│    │        │        │      │發還)、 │                  │        │
│    │        │        │      │外幣1批 │                  │        │
├──┼────┼────┼───┼────┼─────────┼────┤
│ 4  │95年1月 │台北縣汐│丁○○│蔣公紀念│從該屋旁邊爬到窗戶│第321 條│
│    │16日下午│止市康寧│      │幣5枚、 │使用螺絲起子及鉗子│第1項第 │
│    │3時許   │街815巷 │      │鍍金手鍊│破壞玻璃窗進入行竊│2款、第3│
│    │        │11號1樓 │      │2條、IWC│                  │款      │
│    │        │        │      │手錶1只 │                  │        │
│    │        │        │      │、鑽石戒│                  │        │
│    │        │        │      │子1只 ( │                  │        │
│    │        │        │      │以上均已│                  │        │
│    │        │        │      │起獲發還│                  │        │
│    │        │        │      │)、金項 │                  │        │
│    │        │        │      │鍊1條、 │                  │        │
│    │        │        │      │金戒子1 │                  │        │
│    │        │        │      │只、金元│                  │        │
│    │        │        │      │寶1個、 │                  │        │
│    │        │        │      │金手鍊2 │                  │        │
│    │        │        │      │條      │                  │        │
└──┴────┴────┴───┴────┴─────────┴────┘
